# 祝陈老师中秋快乐！关于备考报表疑问

提问人：飘雪～ 时间：2011-09-11 21:46:11
甲自然人投资设立A公司， A投资设立B公司，甲自然人投资设立C、D公司， 2010 年进行重组后，B想甲收购CD股权，申报主体为B公司，报报表为BCD模拟的 08 、 09 、 10 年报表。 2010 年申报时A公司未注销，现在由于一些原因要编制ABCD四家公司的备考报表，作为申报材料的一部分。现在A公司长期股权投资 3000 万（其中对B投资成本 2000 万，对非BCD单位未达到重大影响的投资成本为1000 万），实收资本 3000 万，未分配利润 5000 万，利润表中投资收益 2000 万（其中，对非BCD公司的其他投资单位形成的为 1000万，B分股利形成 1000 万）。
按照陈老师指导，该备考报表的编制主体一般理解应当是拟上市公司B，那么对B长投和投资收益的剥离问题： 疑问： （ 1 ）长投剥离：是否将A长投减少 2000 万，那么对应减少实收资本 2000 万？还是减少资本公积 2000 万？ 如果减少实收资本，解释不通； 如果减少资本公积 2000 万，存在两个问题，第一个问题是如果A没有足够的资本公积怎么办？是否冲减留存收益？第二个问题，如果冲减了资本公积或留存收益，那么模拟出来的备考报表的实收资本就相当于A的实收资本加B的实收资本。 （ 2 ）剥离投资收益：A公司投资收益 2000 万，其中 1000 万为B公司分股利形成，（将对B的当期投资收益和历年来由来自B的股利收入形成的累计留存收益予以剥离这种剥离是需要一定的模拟假设的，需要在贷方通过往来科目予以平衡。注：来源陈老师的解答）。按照陈老师的解释：是否应作如下分录： 借：投资收益（B公司当期分配的股利） 借：年初未分配利润（B公司前期分配的股利） 贷：往来科目（请问陈老师，这里的往来是用“其他流动负债”吗？） 对于来源与模拟范围外的公司形成的投资收益 1000 万（非BCD公司），是否要剥离？因为不属于经营性质的，而编制备考报表的目的是要模拟出历史三年的经营活动的盈利能力，所以不知道是否要剥离？

回答人：chenyiwei
回复 飘雪～ 的帖子
1 、备考报表的编制基础不可避免地包含某些与实际情况不符的假设。在备考报表中，对于除了编制主体之外的其他法人的股东权益内部结构如何调整的问题，没有太大的实际意义，无需过多关注。
2 、基本上可以这样理解。至于往来科目具体用什么并不重要。 对于来源与模拟范围外的公司形成的投资收益 1000 万（非BCD公司），是否要剥离，取决于具体的模拟假设、未来的重组方案等。如果这些投资和相关收益将来将会进入拟上市主体的，则我理解无需剥离。

回答人：chenyiwei
回复 飘雪～ 的帖子
备考报表的首要考虑是提高对使用者而言的决策相关性，可靠性不是第一位的考虑。在你说的案例中应当尽可能模拟重组完成后的拟上市公司架构（尽管目前可能尚未重组完成）。但也正是由于备考报表的编制基础中存在模拟假设，所以必须充分披露，以免误导。